【裁判字號】    98,裁,693
【裁判日期】    980319
【裁判案由】    營業稅
【裁判全文】
最  高  行  政  法  院  裁  定
                                       98年度裁字第693號
上  訴  人  甲○○
被 上訴 人  財政部臺灣省南區國稅局
代  表  人  乙○○
上列當事人間營業稅事件，上訴人對於中華民國97年10月28日高
雄高等行政法院97年度訴字第527號判決，提起上訴，本院裁定
如下：
    主  文
上訴駁回。
上訴審訴訟費用由上訴人負擔。
    理  由
一、按對於高等行政法院判決之上訴，非以其違背法令為理由，
    不得為之，行政訴訟法第242條定有明文。依同法第243條第
    1項規定，判決不適用法規或適用不當者，為違背法令；而
    判決有同條第2項所列各款情形之一者，為當然違背法令。
    是當事人對於高等行政法院判決上訴，如依行政訴訟法第24
    3條第1項規定，以高等行政法院判決有不適用法規或適用不
    當為理由時，其上訴狀或理由書應有具體之指摘，並揭示該
    法規之條項或其內容；若係成文法以外之法則，應揭示該法
    則之旨趣；倘為司法院解釋或本院之判例，則應揭示該判解
    之字號或其內容。如以行政訴訟法第243條第2項所列各款情
    形為理由時，其上訴狀或理由書，應揭示合於該條項各款之
    事實。上訴狀或理由書如未依此項方法表明，或其所表明者
    與上開法條規定不合時，即難認為已對高等行政法院判決之
    違背法令有具體之指摘，其上訴自難認為合法。
二、本件上訴人對於臺北高等行政法院判決上訴，主張：被上訴
    人以上訴人未依規定申請營業登記，於民國93年5月24日銷
    售信託貨物，銷售額計新臺幣（下同）15,238,095元，乃核
    定補徵營業稅761,905元，並按所漏稅額處3倍罰鍰2,285,70
    0元。上訴人不服，申經復查結果，變更原處分罰鍰為1,523
    ,800元外，其餘維持原核定。惟查受託人對於信託財產無管
    理或處分之權限而僅為信託財產之形式所有人，即非屬信託
    法上之信託。依大勝投資股份有限公司(下稱大勝公司) 與
    上訴人所訂立之信託協議書記載內容觀之，上訴人對坐落臺
    南市○區○○段1270號建號、建物門牌：臺南市○○路457
    號6樓(下稱系爭房屋)所有權並無積極管理處分財產權，大
    勝公司僅為使上訴人代為處理事務，自己仍保有實際支配及
    收益之權利，雙方僅係借名登記，系爭房屋縱以信託登記為
    名，要與信託法第1條規定不合，顯非信託法所稱之信託，
    自無由令上訴人報繳營業稅。原判決未審酌信託協議書所載
    有利於上訴人事項，及系爭房屋出售實情，遽為不利上訴人
    之判決，其判決顯違背法令。又上訴人並無會計專長，對於
    財政部92年4月30日臺財稅第0920452017號函釋無從知悉，
    上訴人縱違反行政法上義務，亦無故意過失，原處分未斟酌
    於此，逕處上訴人2倍罰鍰，顯違反比例原則，原審未予詳
    酌，亦有違誤等語，雖以該判決違背法令為由，惟核其上訴
    理由，係就原審取捨證據、認定事實之職權行使，指摘其為
    不當，並就原審已論斷者，泛言未論斷，或就原審所為論斷
    ，泛言其論斷矛盾，或以其對法律之誤解，重複前已主張為
    原審詳予論斷所不採之理由，泛謂原判決違背法令，而未具
    體說明其有何不適用法規或適用法規不當之情形，並揭示該
    法規之條項或其內容，及合於行政訴訟法第243條第2項所列
    各款之事實，難認對該判決之如何違背法令已有具體之指摘
    。依首揭說明，應認其上訴為不合法。
三、據上論結，本件上訴為不合法。依行政訴訟法第249條第1項
    前段、第104條、民事訴訟法第95條、第78條，裁定如主文
    。
中    華    民    國    98    年    3     月    19    日
                    最高行政法院第五庭
                        審判長法官  黃  璽  君
                              法官  胡  方  新
                              法官  鄭  忠  仁
                              法官  黃  本  仁
                              法官  吳  東  都
以  上  正  本  證  明  與  原  本  無  異
中    華    民    國    98    年    3     月    20    日
                              書記官  彭  秀  玲


司法院資訊處製作；財團法人民間司法改革基金會備份。
